臺灣臺中地方法院刑事裁定
111年度撤緩字第212號
聲  請  人  臺灣臺中地方檢察署檢察官
受  刑  人  NGUYEN VAN TINH(中文名:阮文情，越南籍)






上列聲請人因受刑人公共危險案件，聲請撤銷緩刑之宣告（111
年度執聲字第2129號），本院裁定如下：
    主  文
NGUYEN VAN TINH(阮文情)之緩刑宣告撤銷。
    理  由
一、聲請意旨略以：受刑人NGUYEN VAN TINH(中文名:阮文情)（
    下稱受刑人）因公共危險案件，經本院以110年度沙交簡字
    第438號判決判處有期徒刑2月，併科罰金新臺幣（下同）1
    萬元，緩刑2年，緩刑期間付保護管束，並應向指定之政府
    機關、政府機構、行政法人、社區或其他符合公益目的之機
    構或團體提供40小時義務勞務。又臺灣臺中地方檢察署(下
    稱臺中地檢署）於上開判決確定後，於民國110年12月30日
    ，傳喚受刑人到案執行，受刑人經合法傳喚未遵期到案，嗣
    因其逃逸外勞身分遭臺南市政府佳里分局查獲送高雄收容所
    收容，於期滿釋放後，臺中地檢署再於111年2月15日傳喚受
    刑人，其仍未遵期到案執行，臺中地檢署遂於111年3月16日
    聲請撤銷緩刑，經本院以未查明受刑人是否實際住於具保地
    址「臺南市○○區○○○00號之1」為由，而以111年度撤緩字第5
    9號裁定駁回後，再經臺中地檢署派警前往該址查訪，具保
    人方啟宇表示受刑人未實際居住於該址且無其聯繫方式，且
    經調閱受刑人外籍勞工動態查詢，顯示受刑人在台為非法居
    留，復經臺中地檢署多次傳喚其均未遵期到案執行，是受刑
    人顯難以執行保護管束及義務勞務，且情節重大，已具刑法
    第75條之1第1項第4款所定撤銷緩刑宣告之原因，爰依刑事
    訴訟法第476條規定，聲請將上述緩刑之宣告撤銷等語。
二、按緩刑制度設計之本旨，除可避免執行短期自由刑之流弊外
    ，主要目的係在獎勵惡性較輕者使其遷善，而經宣告緩刑後
    ，若有具體事證足認受宣告者並不因此有改過遷善之意，即
    不宜給予緩刑之寬典，乃另有撤銷緩刑宣告制度。又受緩刑
    之宣告而違反刑法第74條第2 項第1 款至第8 款所定負擔情
    節重大者，足認原宣告之緩刑難收其預期效果，而有執行刑
    罰之必要者，得撤銷其宣告，刑法第75條之1 第1 項第4 款
    固有明文規定。惟考其立法意旨略以：修正條文第74條第2
    項增列法院於緩刑期間內，得命犯罪行為人於緩刑期內應遵
    守之事項（例如向被害人支付相當數額、向公庫支付一定之
    金額、接受精神、心理輔導、提供義務勞務或其他為預防再
    犯之事項），明定違反該條所定事項情節重大者，得撤銷其
    緩刑宣告，以期周延，且本條採用裁量撤銷主義，賦與法院
    撤銷與否之權限，實質要件即以「足認原宣告之緩刑難收其
    預期效果，而有執行刑罰之必要」，供作審認之標準。至於
    所謂「情節重大」，係指受判決人顯有履行負擔之可能，而
    隱匿或處分其財產、故意不履行、無正當事由拒絕履行或顯
    有逃匿之虞等情事而言。準此，上揭「得」撤銷緩刑之情形
    ，法官應依職權本於合目的性之裁量，妥適審酌被告於緩刑
    期間內違反應遵守事項之情節是否重大，是否已難收其預期
    之效果，而確有執行刑罰之必要，此與刑法第75條第1 項所
    定2 款要件，有一具備，即毋庸再行審酌其他情狀，應逕予
    撤銷緩刑之情形不同。經查：
(一)受刑人因公共危險案件，於110年5月28日經本院以110年度
    沙交簡字第438號判決判處有期徒刑2月，併科罰金1萬元，
    緩刑2年，緩刑期間付保護管束，並應向指定之政府機關、
    政府機構、行政法人、社區或其他符合公益目的之機構或團
    體提供40小時義務勞務，上開判決並於110年10月4日確定在
    案，有上開判決書及臺灣高等法院被告前案紀錄表在卷可考
    ，堪予認定。
(二)臺中地檢署於上開判決確後 於110年12月30日傳喚受刑人到
    案執行，因受刑人未遵期到案，且另查知受刑人於110年4月
    19日即行方不明逃匿，並曾經臺南市政府警察局佳里分局於
    110年9月24日查獲，收容於高雄收容所，於110年12月15日
    出所，受刑人之具保人為方宇，具保人之居所為臺南市○○
    區○○○00號之1等情事，再經臺中地檢署於111年2月15日以囑
    警送達方式(送達址為受刑人在台居留地及另案具保人方啟
    宇上開居所址)，傳喚受刑人到案執行，因受刑人未遵期到
    案執行，臺中地檢署遂於111年3月16日聲請撤銷緩刑，而經
    本院以未查明受刑人是否實際住於具保地址「臺南市○○區○○
    ○00號之1」等為由，以111年度撤緩字第59號裁定駁回後，
    又經臺中地檢署先後於111年7月1日、111年9月1日以公示送
    達方式或囑警送達方式(送達址為受刑人在台居留地及另案
    具保人方啟宇上開居所址)，傳喚受刑人到案執行，受刑人
    均未遵期到案執行，且經囑警查訪具保人方啟宇，其亦陳稱
    ：受刑人並未居住在該址（即臺南市○○區○○○00號之1），且
    無法聯繫，亦無聯繫方式等語，再受刑人迄仍在台未出境，
    並仍屬非法失聯之逃逸外勞身分等情，有警員之職務報告、
    受刑人基本資料查詢結果、臺灣臺中地檢署辦案公務電話紀
    錄、上開本院裁定、送達證書、外籍勞工動態查詢資料、查
    訪紀錄、送達證書、公示送達相關公告資料、入出境資訊連
    結作業查詢資料等在卷可憑，足認受刑人並未依緩刑所附條
    件履行，且有故意逃匿而放任不為履行之情形，亦堪認定。
(三)上開判決考量受刑人未曾因故意犯罪而受有期徒刑以上刑之
    宣告，符合刑法第74條第1項第1款規定之緩刑要件外，同時
    斟酌受刑人乃騎乘電動自行車，車速受限，且跨海來台工作
    ，期間有限，乃判處受刑人有期徒刑2月，併科罰金1萬元，
    緩刑2年，緩刑期間付保護管束，並應向指定之政府機關、
    政府機構、行政法人、社區或其他符合公益目的之機構或團
    體提供40小時義務勞務而為附負擔之緩刑宣告等情，有上開
    判決附卷可按，足見該負擔，乃上開判決諭知受刑人緩刑之
    重要負擔。然受刑人於判決確定後，有故意逃匿而放任不為
    履行情形，是難認受刑人可依上開判決所定緩刑條件如期履
    行，應認其違反刑法第74條第2項第5款、第8款所定負擔之
    情節為屬重大，原宣告之緩刑已難收預期效果，而有執行刑
    罰之必要。從而，檢察官認受刑人有刑法第75條之1第1項第
    4款所規定之情形，請求本院依法撤銷其前所受緩刑之宣告
    ，為屬有據，應予准許，爰依刑法第75條之1第1項第4款規
    定，撤銷其緩刑之宣告。
三、依刑事訴訟法第476條，裁定如主文。
中    華    民    國   111    年     9     月   26    日
                  刑事第一庭    法  官  王振佑
上正本證明與原本無異。
如不服本裁定，應於裁定送達後5日內向本院提出抗告狀。（應
附繕本）
                                書記官  王淑燕
　　　　　　　　　　　　　　　　
中　　華　　民　　國　　111 　年　　9 　　月　　26　　日